【裁判字號】    98,訴,514
【裁判日期】    980707
【裁判案由】    毒品危害防制條例
【裁判全文】
臺灣基隆地方法院刑事判決               98年度訴字第514號
公  訴  人  臺灣基隆地方法院檢察署檢察官
被      告  乙○○
                    （
選任辯護人  王盈智律師
上列被告因違反毒品危害防制條例案件，經檢察官提起公訴（98
年度偵字第295 號），本院判決如下：
    主  文
乙○○犯如附表「所犯罪名」欄所示之罪，均累犯，處刑各如附
表「宣告刑」欄所示。應執行有期徒刑貳拾年；未扣案之販賣毒
品所得新台幣壹萬伍仟元，沒收之，如全部或一部不能沒收時，
以其財產抵償之，另未扣案之販賣毒品所得新台幣貳萬仟元，
與身分不詳之成年男子連帶沒收之，如全部或一部不能沒收時，
以其與該身分不詳之成年男子之財產連帶抵償之。
    事  實
一、乙○○前因轉讓第二級毒品案件，經本院以95年度訴字第
    896 號判決判處有期徒刑8 月確定，復經本院依據中華民國
    96年罪犯減刑條例之規定，就上開判決所科之刑，以96年度
    聲減字第1161號裁定減刑為有期徒刑4 月，於民國97年8 月
    16日因縮刑期滿執行完畢。
二、詎乙○○未知悔悟，明知海洛因及安非他命分別為毒品危害
    防制條例列管之第一、二級毒品，依法不得販賣、持有，竟
    於下列時、地，販賣第一、二級毒品，嗣經警於98年1 月9
    日下午5 時許，在基隆市○○區○○街65巷4 號執行搜索查
    獲：
（一）己○○於97年12月2 日下午1 時3 分許，以門號00000000
      00號行動電話撥打乙○○使用門號0000000000號行動電話
      ，表示欲向乙○○購買毛重為4 公克之第二級毒品安非他
      命後，己○○再於同日下午1 時39分許，撥打電話予乙○○，約定交易地點為基隆市天驕社區，己○○於抵達約定
      地點後，於同日下午2 時15分許，以上開行動電話撥打電
      話予乙○○，表示已抵達約定地點，之後，己○○復於同
      日下午2 時17分許，撥打電話予乙○○，表示欲將購買第
      二級毒品安非他命之數量增為毛重8 公克，經乙○○表示
      同意後，乙○○委由一名身分不詳與其具有犯意聯絡之成
      年男子於同日下午2 時35分許，在基隆市天驕社區警衛室
      外，將第二級毒品安非他命1 包（毛重8 公克）交予己○○，己○○則當場將現金2 萬元交予該名男子。
（二）甲○○於97年12月16日上午10時58分許，以門號00000000
      00號行動電話與乙○○使用門號0000000000號行動電話通
      話，甲○○表示欲向乙○○購買第一級毒品海洛因後，乙○○於同日上午11時11分許，以上開行動電話與甲○○通
      話，約定乙○○以1 萬5,000 元之價格，販賣第一級毒品
      海洛因予甲○○，並表示在野柳地區交易，嗣因乙○○與
      甲○○分別抵達不同地點，乙○○遂於同日上午11時47分
      及中午12時23分許，先後以上開行動電話撥打電話予甲○○，再次約定交易地點，二人於同日中午12時30分許，在
      臺北縣萬里鄉頂寮地區某間廟宇前見面，乙○○將第一級
      毒品海洛因1 包（毛重1 錢）售予甲○○，甲○○則當場
      將現金1 萬5,000 元交予乙○○。
（三）戊○○於97年12月19日下午4 時59分許，以門號00000000
      00號行動電話撥打乙○○使用門號0000000000號行動電話
      ，表示欲以3,000 元之代價，向乙○○購買第二級毒品安
      非他命，經乙○○表示同意後，戊○○復於同日下午6 時
      35分許，以上開行動電話撥打電話予乙○○，二人約定在
      基隆市北極星汽車旅館前見面，之後，乙○○於同日下午
      6 時58分許，撥打電話予戊○○，詢問戊○○駕駛車輛之
      車號，表示將委由另名男子交付第二級毒品安非他命予戊○○，當戊○○於同日晚間駕車抵達北極星汽車旅館時，
      該名與乙○○具有犯意聯絡之身分不詳之成年男子即在該
      汽車旅館前，將第二級毒品安非他命1 包（毛重1 公克）
      交予戊○○，戊○○則當場將現金3,000 元交予該名男子
      。
三、案經基隆市警察局移請臺灣基隆地方法院檢察署檢察官偵查
    起訴。
    理  由
壹、證據能力方面
一、按被告以外之人於偵查中向檢察官所為之陳述，除顯有不可
    信之情況者外，得為證據，刑事訴訟法第159 條之1 第2 項
    定有明文；又現階段刑事訴訟法規定檢察官代表國家偵查犯
    罪、實施公訴，依法其有訊問被告、證人及鑑定人之權，證
    人、鑑定人且須具結，而實務運作時，偵查中檢察官向被告
    以外之人所取得之陳述，原則上均能遵守法律規定，不致違
    法取供，其可信性極高，故刑事訴訟法第159 條之1 第2 項
    明定被告以外之人於偵查中向檢察官所為陳述，除顯有不可
    信之情況者外，得為證據，至於該項所謂「顯有不可信性」
    ，係指陳述是否出於供述者之真意、有無違法取供情事之信
    用性而言，故應就偵查或調查筆錄製作之原因、過程及其功
    能等加以觀察其信用性，據以判斷該傳聞證據是否有顯不可
    信之情況，並非對其陳述內容之「證明力」如何加以論斷，
    二者之層次有別，不容混淆（刑事訴訟法第159 條之1 第2
    項之立法理由及最高法院94年度台上字第629 號判決意旨參
    照）。經查，證人甲○○、己○○及戊○○於偵查中以證人
    身分向檢察官而為之陳述，均經具結，且自筆錄內容觀之，
    並無不正取供之情事，即就卷證形式上觀察，尚無一望即知
    之顯不可信之情形，又被告乙○○及辯護人復未指出並證明
    證人之證述有何顯不可信之情況，依刑事訴訟法第159 條之
    1 第2 項之規定，自有證據能力。
二、次按被告以外之人於檢察事務官、司法警察官或司法警察調
    查中所為之陳述，與審判中不符時，其先前之陳述具有較可
    信之特別情況，且為證明犯罪事實存否所必要者，得為證據
    ，刑事訴訟法第159 條及第159 條之2 分別定有明文。經查
    ：
（一）證人甲○○於警詢時證稱其於97年12月16日上午，以門號
      0000000000號行動電話撥打予被告使用之行動電話，向被
      告購買第一級毒品海洛因，嗣其於同日在臺北縣萬里鄉頂
      寮地區某間廟宇前，向被告購買毛重1 錢之第一級毒品海
      洛因，其當場交付價金予被告等情（見臺灣基隆地方法院
      檢察署98年度偵字第295 號偵查卷第109 至112 頁），然
      證人甲○○於本院審理時改稱因其曾與被告發生糾紛，其
      於97年12月16日上午撥打電話予被告之目的，係以購買毒
      品為藉口，欲將被告誘出見面後毆打被告，但其當日未與
      被告見面，亦未向被告購買毒品，且其於接受警詢時精神
      狀況不佳等情（見本院98年6 月9 日審判筆錄第5 至13頁
      ），足見證人甲○○之證述內容先後不一。惟證人甲○○
      於本院審理時證稱其於警詢及偵查時，未遭受不正方式取
      供，警詢及偵查筆錄所載內容均係出於其自由意志陳述等
      情（見本院98年6 月9 日審判筆錄第12至13頁），又證人
      甲○○於偵查中陳述之內容，均與警詢筆錄記載內容相符
      （見前開偵查卷第117 至119 頁），堪認甲○○於警詢時
      所述應係出於自由意志；另證人甲○○於本院審理時所稱
      其撥打電話予被告之目的，與常情非屬相合，且所述其與
      被告發生糾紛之原因、衝突過程等細節，均與被告陳述情
      形不符（詳後述），自難認證人甲○○於本院審理時所述
      為可信；再者，證人甲○○於警詢時所述內容，與通訊監
      察譯文之內容相符（詳後述），且證人即警員丁○○於本
      院審理時亦到庭證稱其為甲○○製作警詢筆錄時，甲○○
      之精神狀況良好，並未發生無法理解問題或答非所問之情
      形等語（見本院98年6 月23日審判筆錄第5 頁），是難認
      證人甲○○辯稱其於警詢時精神狀況不佳等語為可信，堪
      信證人甲○○於警詢時所為之陳述較合於事實。
（二）證人戊○○於警詢時證稱其於97年12月19日下午，以門號
      0000000000號行動電話撥打電話予被告，表示欲以3,000
      元之代價，向被告購買第二級毒品安非他命，被告同意後
      ，表示將委由另名男子交付毒品，之後，其抵達約定地點
      即基隆市北極星汽車旅館，由一名男子交付第二級毒品安
      非他命（毛重1 公克），其則將現金3,000 元交予該名男
      子等情（見前開偵查卷第123 至126 頁），然證人戊○○
      於本院審理時到庭證稱其於97年12月19日下午，撥打電話
      予被告之目的，係以3,000 元之代價，向被告購買行動電
      話，其於當日抵達約定地點後，即將現金3,000 元交予一
      名男子，該男子交付其購得之行動電話，其未向被告購買
      毒品，其於接受警詢前，警察向其恫稱如不配合將找其或
      其身邊人麻煩，使其深感恐懼，遂依據警察事先打好之筆
      錄照唸製作警詢筆錄等情（見本院98年6 月9 日審判筆錄
      第15至22頁），足見證人戊○○之證述內容先後不一。惟
      證人丁○○於本院審理具結證稱其為戊○○製作警詢筆錄
      前及製作筆錄過程中，其或其他人均未要求戊○○需為一
      定內容之陳述，其亦未向戊○○恫稱須配合辦案，否則將
      找戊○○麻煩，警詢筆錄之內容均係出於戊○○之自由意
      志陳述，且係依據戊○○之陳述據實記錄，戊○○於筆錄
      簽名前，曾確認筆錄記載無誤等語（見本院98年6 月23日
      審判筆錄第4 至5 頁），又證人戊○○於偵查時未提及曾
      遭警察恐嚇之情形，且其於偵查中得以詳細說明其向被告
      購買安非他命之情節，所述內容均與警詢筆錄所載相符（
      見前開偵查卷第131 至133 頁），證人戊○○於本院審理
      時亦證稱其於偵查中未遭受不正方式取供，且其接受檢察
      官訊問時，警員未在偵查庭內等情（見本院98年6 月9 日
      審判筆錄第20、22至23頁），另戊○○復未具體說明其遭
      警員恐嚇之內容，亦即戊○○所述遭警員恐嚇之情節亦難
      認可信（詳後述），且戊○○復在警詢及偵查筆錄上親自
      簽名，是難謂證人戊○○於本院審理時所述為可信，堪認
      戊○○於警詢時所述，應係出於自由意志；另證人戊○○
      於警詢時證述之情節，核與通訊監察譯文之內容相合（詳
      後述），亦足信戊○○於警詢時所述與事實較為相符。
（三）綜上，證人甲○○與戊○○於警詢時所為之陳述均合於事
      實，而與其等於審判中所為之陳述相較，具有較可信之特
      別情況，又其等證言涉及被告有無販賣海洛因及安非他命
      一節，顯為證明犯罪事實存否所必要者，依據首開刑事訴
      訟法第159 條之2 之規定，其等於司法警察調查中所為之
      陳述具有證據能力，得為本案認定事實所憑之證據。
三、另按通訊監察錄音之譯文，僅屬依據監聽錄音結果予以翻譯
    之文字，固具文書證據之外觀，但實際上仍應認監聽所得之
    錄音帶或光碟，始屬調查犯罪所得之證物，此乃刑事訴訟法
    第165 條之1 第2 項所稱之證物，如其蒐證程序合法，並經
    合法調查，自具證據能力，故檢察官如提出通訊監察錄音之
    譯文為其證據方法，實乃以其監聽所得之錄音帶或光碟，為
    調查犯罪所得之證物，法院本應依刑事訴訟法第165 條之1
    所列之方法調查，以判斷該錄音帶或光碟是否與通訊監察錄
    音之譯文相符，而監聽錄音製作之譯文，雖通常為偵查犯罪
    機關單方面製作，然若被告或訴訟關係人對其真實性並無爭
    執，經法院於審判期日提示譯文供當事人辨認、表示意見並
    為辯論者，程序自屬適法（最高法院95年度台上字第295 號
    、94年度台上字第4665號判決可資參照）。本件警方對於相
    關行動電話施以通訊監察，事前均經本院依法核發通訊監察
    書，此有本院卷附通訊監察書及電話附表在卷可參，程序未
    見違法情事，又警方依通訊監察錄音所製作之譯文，經本院
    提示予被告及辯護人，其等對於譯文之真實性並無爭執，依
    上開說明，本案卷內相關通訊監察譯文應有證據能力。
貳、事實認定方面
    訊據被告固坦承曾於上開時間，以門號0000000000號行動電
    話，與己○○、甲○○及戊○○通話，且其曾於97年12月19
    日下午，委由一名男性友人交付物品予戊○○等情，惟矢口
    否認有何販賣毒品之犯行，辯稱其於97年12月2 日未在基隆
    市天驕社區前，與己○○見面，且其與甲○○曾有糾紛，其
    未曾與己○○、甲○○及戊○○有毒品往來云云，經查：
一、被告販賣第二級毒品安非他命予己○○部分
（一）證人己○○於偵查及本院審理時均證稱其於97年12月2 日
      以門號0000000000號行動電話撥打被告使用門號00000000
      00號行動電話，以2 萬元之代價，向被告購買第二級毒品
      安非他命4 分之1 兩（即8 公克），約定在基隆市天驕社
      區警衛室交易，其在電話中所稱「八一」、「四一」即指
      安非他命之數量，分別指4 公克、8 公克，其於97年12月
      2 日下午抵達約定地點後，即以電話通知被告，由被告之
      男性友人於同日下午2 時35分許，在上開地點，交付第二
      級毒品安非他命8 公克，其將現金2 萬元交予該名男子，
      其拿取該名男子交付之安非他命後隨即施用，發現味道有
      異，其即於同日下午3 時許，撥打電話予被告，詢問被告
      交付之安非他命內是否摻入其他物品等語（見前開偵查卷
      第72、190 至191 頁，本院98年6 月9 日審判筆錄第23至
      24、27至28頁），且被告與己○○並無仇恨，業經被告及
      證人己○○陳述明確（見本院98年5 月5 日訊問筆錄第2
      頁、98年6 月9 日審判筆錄第27頁），衡情，己○○應無
      刻意設詞構陷被告之必要。又己○○於97年12月2 日下午
      1 時3 分許，以門號0000000000號行動電話撥打被告使用
      門號0000000000號行動電話，己○○詢問「你手上還有我
      跟你拿的那一批嗎？」被告表示「那批沒了」，己○○詢
      問「你又換了喔？」被告答稱「對啊，也是有效的」，己○○稱「是馬上有，譬如說八一的馬上有嗎？」被告稱「
      有啊」，己○○復詢問價錢是否相同，被告為肯定表示，
      己○○即詢問被告所在位置，被告要求己○○再打電話詢
      問，己○○於同日下午1 時39分許，再度以上開電話撥打
      被告使用之前開電話，己○○詢問要去何處與被告見面，
      被告表示其在「北極星前面的天驕」，之後，己○○於同
      日下午2 時15分許，再度撥打電話予被告，己○○表示其
      已抵達「天驕」，再次與被告確認見面位置，被告答稱在
      警衛室，己○○復於同日下午2 時17分許，撥打電話予被
      告，己○○詢問「夠四一嗎？」被告為肯定表示後，己○○又於同日下午2 時25分許，撥打電話予被告，確認被告
      所稱之警衛室是否在車道處，被告為肯定表示後，再次詢
      問己○○「你要四一的嗎？」己○○表示「對」，並催促
      被告交付，己○○向被告表示「你快一點不然我不付錢」
      ，己○○另於同日下午3 時許，撥打電話詢問被告「你這
      個是摻了什麼東西？」被告表示未摻其他物品，己○○稱
      「東西越來越那個」，此有通訊監察譯文在卷可稽（見前
      開偵查卷第186 至187 頁），上開通訊監察譯文，確為被
      告與己○○之對話內容一節，業經被告與己○○確認無誤
      （見本院準備程序筆錄第3 頁、98年6 月9 日審判筆錄第
      24頁），且上開通訊監察譯文核與己○○前開證述之內容
      相符，亦足信證人己○○前開所述非屬無據；另被告亦陳
      稱「八一」指1 兩之8 分之1 、「四一」指1 兩之4 分之
      1 ，均指毒品數量，己○○在電話中表示要向其拿取「八
      一」、「四一」之毒品，即係指欲向其拿取該等數量之安
      非他命等語（見本院98年度偵聲字第14號卷第4 頁），核
      與證人己○○證述之內容相符，堪認被告與己○○於上開
      通話中交談內容，確係指安非他命無誤，是被告於上開時
      間與己○○通話，約定被告以2 萬元之代價，販賣毛重8
      公克之第二級毒品安非他命予己○○後，被告委由另名男
      子交付上開數量之安非他命予己○○，己○○則將現金2
      萬元交予該名男子等情，應堪認定。
（二）被告辯稱己○○雖於上開通話中，表示欲向被告拿取安非
      他命，然該等通話僅屬開玩笑，其未交付安非他命予己○○云云，然依據上開通訊監察譯文觀之，己○○於97年12
      月2 日下午1 時3 分許，撥打電話予被告，確認被告確可
      提供安非他命及價格後，己○○即與被告約定交易地點為
      天驕社區，之後，己○○於同日下午2 時15分許，即撥打
      電話告知被告其已抵達天驕社區，並再度確認見面地點為
      天驕社區之警衛室，復向被告表示「你快一點不然我不付
      錢」等情，業如前述，堪認己○○與電話中已與被告約定
      安非他命之數量及價格，足見被告與己○○已就交易數量
      、價格等細節達成合意，且己○○亦依約抵達約定地點，
      堪信上開通話內容非屬被告所辯之玩笑用語；另己○○自
      前開男子拿取安非他命後隨即施用，發現味道有異，即於
      同日下午3 時許，撥打電話詢問被告有無在安非他命中摻
      加其他成分等情，業如前述，堪認己○○與被告通話後，
      確已拿取並施用安非他命，且被告接獲己○○上開詢問電
      話後，未否認該等安非他命為其提供，反而向己○○表示
      該等安非他命未摻其他成分，益徵己○○拿取之安非他命
      確係向被告購得，是認被告上開所辯不足採信。
（三）辯護人固稱證人己○○曾表示向被告拿取安非他命時，未
      當場交付金錢予被告，與毒品交易以當場現金交易之常情
      不合，認被告係與己○○合資購買安非他命，非由被告販
      賣安非他命予己○○，且己○○係為圖供出毒品來源以獲
      減刑機會，始對被告為不實指述等情，惟證人己○○於偵
      查中證稱其於98年1 月9 日下午為警查獲時，其持有之第
      二級毒品安非他命，係其於同日中午，在位於基隆市○○
      區○○街65巷4 號住處，向被告拿取所得，因被告尚未告
      知該等安非他命之代價，是其未將該等安非他命之價金交
      予被告等情（見前開偵查卷第72至73、190 頁），足見己○○所述尚未交付安非他命之價金予被告等情，係針對己○○於98年1 月9 日中午，向被告拿取安非他命一事，與
      本案被告委由前開身分不詳之男子於97年12月2 日下午，
      在基隆市天驕社區警衛室前，販賣第二級毒品安非他命予
      己○○一事非屬相同；又己○○於97年12月2 日下午與被
      告通話後，在基隆市天驕社區警衛室前，收受上開男子交
      付之安非他命後，即將價金2 萬元交予該名男子等情，業
      經證人己○○證述明確，已如前述，是己○○於97年12月
      2 日下午，向被告拿取安非他命時，並無未當場交付價金
      之情形，辯護人上開所辯應屬誤會；另證人己○○證稱其
      於97年12月2 日前，曾向被告拿取安非他命，而其於98年
      1 月9 日為警查獲時，持有之安非他命，係其與被告合購
      所得，但其於97年12月2 日下午，以2 萬元之代價，向被
      告購買8 公克之安非他命時，不知被告購買此等安非他命
      之價格為何等語（見前開偵查卷第190 頁，本院98年6 月
      9 日審判筆錄第24至25、27頁），足見己○○於偵查中所
      述其與被告合資購買之安非他命，係特定指己○○於98年
      1 月9 日為警查獲時持有之安非他命，且己○○曾多次向
      被告拿取安非他命，自難僅以己○○曾於98年1 月9 日與
      被告合資購買安非他命一節，逕行推論認定己○○每次向
      被告拿取之安非他命，均係其等合資購買；又己○○於97
      年12月2 日下午，向被告拿取安非他命時，不知被告購買
      該等安非他命之價格，已如前述，顯與合資購買之情形不
      同，是難認辯護人上開所辯為可採。至於己○○雖因涉及
      販賣毒品案件，在法院審理中，亦即己○○所稱其向被告
      購買毒品等情，或可使其獲得依據毒品危害防制條例之規
      定減輕其刑之利益，然此乃屬毒品危害防制條例制定供出
      毒品來源得減輕其刑，以達徹底查緝毒品來源之立法目的
      ，是無從僅以己○○或可適用該等減刑規定一節，遽行認
      定己○○前開證述為不可信，換言之，若依據其他證據，
      足以證明己○○證述之內容與事實相符，即得作為認定被
      告犯行之證據，至己○○為前開證述之原因為何，則非所
      問，縱或己○○可能因此獲取適用毒品危害防制條例減刑
      規定之機會，亦屬該條例之立法目的，難謂有何不當之處
      ，而證人己○○前開所述情節非違常情，復與卷附通訊監
      察譯文之內容相符，已如前述，堪信證人己○○上開所述
      為可信，難認己○○有對被告為不實指控之情形，依據前
      開所述，自得以證人己○○之證述內容，作為認定被告犯
      行之依據，是辯護人所稱己○○為圖減輕其刑，指述被告
      販賣安非他命之情節不足採信等情，即無可採。
二、被告販賣第一級毒品海洛因予甲○○部分
（一）證人甲○○於警詢及偵查中證稱其於97年12月16日上午，
      以門號0000000000號行動電話與被告使用門號0000000000
      號行動電話通話之內容，係其欲向被告購買海洛因，其曾
      向被告購買海洛因2 、3 次，通常重量1 錢海洛因之價格
      為1 萬7,000 元或1 萬8,000 元，由於被告於97年12月16
      日在電話中表示「動過0.3 」，指1 公克海洛因中已摻入
      0.3 公克之糖，故該次1 錢海洛因之價格為1 萬5,000 元
      ，價格較低，另其與被告原約定在野柳地區見面，但當其
      抵達野柳時，被告已到金山，其與被告遂改約在頂寮見面
      ，其於當日中午12時23分許，與被告通話後4 、5 分鐘，
      其與被告即在臺北縣萬里鄉頂寮地區某間廟宇前見面，其
      將現金1 萬5,000 元交予被告，被告則當場交付重量1 錢
      之海洛因等情（見前開偵查卷第110 至112 、117 至119
      頁），又甲○○於97年12月16日上午10時58分許，以門號
      0000000000號行動電話撥打被告使用門號0000000000號行
      動電話，甲○○詢問被告所在位置，向被告表示「你多久
      會到？我牙齒痛的要命」，被告稱「但是我這有動過0.3
      的了」，甲○○稱「你吃的那種我吃習慣了，你動0.3 我
      不知吃的動嗎？」被告稱「我都動0.3 」，甲○○詢問「
      有沒動的嗎？」被告表示沒有後，甲○○即表示同意，甲○○復於同日上午11時11分許，撥打電話予被告，甲○○
      向被告稱「我剛剛聽到0.3 就軟掉了... 你本來都沒摻忽
      然間都摻好了」，被告表示「我早就摻好了，算你便宜一
      點而已」，甲○○詢問「摻0.3 你要算我多少？」被告表
      示「算你15就好了」，之後，甲○○要求被告前往野柳見
      面，被告於同日上午11時47分許，撥打電話予甲○○，詢
      問甲○○所在位置，甲○○表示尚在住處，被告即稱其先
      前往萬里後再過去金山，被告於同日中午12時23分許，撥
      打電話予甲○○，被告稱「你下來啊」，甲○○詢問「你
      在哪？」被告稱「我到了」，甲○○表示「我在野柳」，
      二人遂在電話中改約在其他地方見面，此有通訊監察譯文
      在卷供參（見前開偵查卷第113 至114 頁），上開通訊監
      察譯文，確為被告與己○○之對話內容一節，業經被告與
      甲○○確認無誤（見前開偵查卷第111 、118 頁，本院準
      備程序筆錄第3 頁、98年6 月9 日審判筆錄第5 頁），且
      上開通訊監察譯文核與甲○○前開證述之內容相符，堪認
      證人甲○○所述應屬可信，故被告曾於前開時、地，以1
      萬5,000 元之代價，販賣第一級毒品海洛因予甲○○之事
      實，堪以認定。
（二）被告固辯稱因其曾與甲○○發生糾紛，且甲○○多次要求
      其介紹施用海洛因之人向甲○○購買毒品，其均未介紹買
      家予甲○○，甲○○挾怨報復，始對其為販賣毒品之不實
      指控等情，且證人甲○○於本院審理時證稱其與被告曾發
      生糾紛，其於97年12月16日以電話與被告聯絡之目的，係
      欲以購買海洛因為藉口，將被告誘出後毆打被告，但其與
      被告於當日並未見面，被告亦未於97年12月16日販賣海洛
      因予其等情，惟查：
    1.被告陳稱其於4 年前，曾在電話中與甲○○發生嚴重爭執
      ，其不記得爭執原因，甲○○遂持武士刀前往其住處欲對
      其砍殺，但因其與甲○○於當日即已談和，故甲○○未對
      其揮砍等情（見本院98年5 月5 日訊問筆錄第2 至3 頁）
      ，然證人甲○○於本院審理時稱其於4 、5 年前，因與被
      告騎乘機車外出遊玩時，被告向一名同行女子說不適當之
      話語，當日其聽聞該名女子轉述被告所說言詞後深感憤怒
      ，即於當日晚間獨自前往被告住處，徒手毆打被告，其未
      攜帶刀械，被告遭毆傷後隨即逃逸，之後，其未與被告談
      和等情（見本院98年6 月9 日審判筆錄第4 、8 、9 、11
      至12頁），足見被告與甲○○就其等於4 、5 年前發生衝
      突之原因、衝突過程及有無談和等節，所述差異甚大；又
      被告陳稱甲○○曾多次以電話要求其介紹施用海洛因之人
      向甲○○購買海洛因，其均未依約介紹，甲○○遂懷恨在
      心等情（見本院98年5 月5 日訊問筆錄第2 頁），然證人
      甲○○於本院審理時證稱其自4 、5 年前與被告發生衝突
      後，未與被告見面或聯絡，其僅於97年12月16日與被告通
      過電話，其亦未曾要求被告介紹買家向其購買海洛因等情
      （見本院98年6 月9 日審判筆錄第7 至9 、12頁），亦見
      被告與甲○○就其等於4 、5 年前發生衝突後，是否仍有
      聯絡，及甲○○有無要求被告介紹海洛因買家予甲○○等
      情，所述亦非相合，是被告辯稱甲○○因曾與其發生衝突
      ，且其未介紹海洛因買家予甲○○，遂挾怨報復，指控其
      販賣海洛因等情是否可信，已非無疑。
    2.證人甲○○雖於本院審理時稱其經友人告知，得知被告之
      聯絡電話後，即於97年12月16日撥打電話予被告，該次通
      話之目的，係欲以購買海洛因為藉口，將被告誘出後毆打
      被告云云，然證人甲○○亦證稱其與被告間發生之糾紛，
      即為前述4 、5 年前，因爭風吃醋所生衝突，且該名女子
      現為其妻子等情（見本院98年6 月9 日審判筆錄第12頁）
      ，足見被告與甲○○發生之糾紛非屬深仇大恨，且甲○○
      已因該糾紛毆打被告，又該名女子業已與甲○○結婚，衡
      情，甲○○應無僅因上開細故，於相隔4 、5 年後，再費
      心以佯稱購買海洛因之方式，將被告誘出後毆打報復之必
      要，已見甲○○上開所述非合常情。又依據前開通訊監察
      譯文觀之，甲○○於97年12月16日上午10時58分許，與被
      告通話時，甲○○直接詢問被告多久會抵達，並自稱牙痛
      ，被告即稱「我這有動過0.3 的了」，甲○○復表示「你
      吃的那種我吃習慣了」（見前開偵查卷第113 頁），足見
      甲○○應非首次向被告購買海洛因，且甲○○撥打電話予
      被告時，並未明確說明欲向被告購買海洛因，僅自稱牙痛
      ，並詢問被告多久會抵達，而被告亦未詢問甲○○撥打電
      話之目的，即告知其有已摻入糖成分之海洛因，堪認被告
      對於甲○○撥打電話之目的即為購買海洛因一節，確已有
      所認識，足認證人甲○○證稱其已4 、5 年未與被告聯絡
      ，其於97年12月16日與被告通話之目的，係佯稱購買海洛
      因，欲將被告誘出等情應非可信。另被告雖稱其知甲○○
      於97年12月16日撥打電話予其之目的，即係將其誘出，因
      此，其雖與甲○○在電話中相約會面地點，但其並未依約
      抵達該地點，當日其與甲○○未見面等情（見本院98年6
      月9 日審判筆錄第13頁），且證人甲○○於本院審理時亦
      稱其於97年12月16日與被告通話後，被告刻意避不見面，
      當日其未與被告見面等情（見本院98年6 月9 日審判筆錄
      第6 頁），然依據前開通訊監察譯文觀之，甲○○於97年
      12月16日上午10時58分許，與被告通話時，甲○○尚不知
      被告所在位置，果若被告當時已知甲○○係以購買海洛因
      為藉口，欲將其誘出而對其不利，且被告亦不願與甲○○
      見面，衡情，被告僅須直接或以藉口拒絕與甲○○見面，
      或拒絕透漏所在位置即可，實無須將實際所在位置告知甲○○，復與甲○○約定見面地點後，再刻意前往他處，避
      免與甲○○見面，亦足徵被告及證人甲○○於本院審理時
      所述非屬可信。
    3.證人甲○○固於本院審理時證稱其於警詢時精神狀況不佳
      ，不知為何其在警詢時會表示其於97年12月16日曾向被告
      購買海洛因等情（見本院98年6 月9 日審判筆錄第6 頁）
      ，惟證人甲○○於本院審理時，復稱其為陷害被告，始於
      警詢時表示曾向被告購買海洛因等情（見本院98年6 月9
      日審判筆錄第13頁），則甲○○於警詢時稱其曾於97年12
      月16日向被告購買海洛因之原因，究係因精神狀況不佳而
      為不實陳述，或係為陷害被告，始故意為不實陳述，先後
      所述已有不一，是甲○○於本院審理時所述是否可信，確
      非無疑；又證人即警員丁○○於本院審理時具結證稱其為
      甲○○製作警詢筆錄時，甲○○之精神狀況良好，並無無
      法理解問題或答非所問之情形等語（見本院98年6 月23日
      審判筆錄第5 頁），且甲○○於警詢及偵查中所述情節均
      屬相符，對於其與被告各次通話之目的、使用代號之涵義
      及交易過程等細節，均得清楚說明，復均針對提問回答，
      此有警詢及偵查筆錄供參（見前開偵查卷第109 至112 、
      117 至119 頁），足認甲○○於警詢及偵查時精神狀況應
      屬良好，是甲○○於本院審理時所述均非可信。
三、被告販賣第二級毒品安非他命予戊○○部分
（一）證人戊○○於警詢及偵查中均證稱其於97年12月19日以門
      號0000000000號行動電話與被告使用門號0000000000號行
      動電話通話之內容，係其欲以3,000 元之代價，向被告購
      買1 公克之安非他命，其在電話中表示「還3 張」，係指
      以3,000 元之代價購買之意，被告與其在電話中約定在基
      隆市北極星汽車旅館前交易，其曾撥打電話向被告詢問方
      向，被告復在電話中確認其駕駛車輛之車號，之後，被告
      委由一名男子在北極星汽車旅館前交付安非他命等情（見
      前開偵查卷第124 至126 、132 頁），且被告與戊○○並
      無仇恨，業經被告及證人戊○○陳述明確（見本院98年5
      月5 日訊問筆錄第2 頁、98年6 月9 日審判筆錄第20頁）
      ，衡情，戊○○應無刻意設詞構陷被告之必要。又戊○○
      於97年12月19日下午4 時59分許，以門號0000000000號行
      動電話與被告使用門號0000000000號行動電話通話時，被
      告詢問「你要還我多少？」戊○○答稱「還你3 張」，戊○○復於同日晚間6 時35分許，撥打電話予被告，戊○○
      表示其已在北二高，詢問如何前往指定地點，被告表示「
      走到底，往萬里方向，我在北極星」，被告於同日晚間6
      時58分許，以電話詢問戊○○駕駛車輛之車號及車型，戊○○答稱「4342，發財車」，被告即表示會委由他人將東
      西交付予戊○○等情，此有通訊監察譯文在卷可稽（見前
      開偵查卷第127 頁），上開通訊監察譯文，確為被告與戊○○之對話內容一節，業經被告與戊○○確認無誤（見前
      開偵查卷第124 至125 、132 頁，本院準備程序筆錄第3
      頁、98年6 月9 日審判筆錄第14頁），且上開通訊監察譯
      文核與戊○○前開證述之內容相符，亦足信證人戊○○前
      開所述非屬無據，故被告確於前開時、地，以3,000 元之
      代價，販賣第二級毒品安非他命予戊○○一節，應足認定
      。
（二）證人戊○○固於本院審理時到庭稱其於98年4 月1 日接受
      警詢時，曾遭警恐嚇須與警方合作，否則警察將對其或其
      身邊人不利，其深感恐懼，始依據警察事先繕打完成之筆
      錄照唸，製作警詢筆錄，而其於97年12月19日與被告通話
      之目的，係向被告購買行動電話，非購買安非他命等情，
      惟查：
    1.證人丁○○於本院審理時證稱其依據通訊監察結果，認戊○○曾向被告購買毒品，遂通知戊○○接受詢問，其播放
      通訊監察錄音予戊○○確認後，戊○○即稱通話內容係向
      被告購買毒品，且其及其他人在戊○○於接受警詢前及詢
      問過程中，均未要求須為一定內容之陳述，其亦未向戊○○恫稱若不合作，即會對戊○○或戊○○身邊人不利，又
      警詢筆錄之內容均係依據戊○○陳述之內容據實記錄，其
      並未事先繕打筆錄內容，且當戊○○接受檢察官訊問時，
      其未在偵查庭內等情（見本院98年6 月23日審判筆錄第4
      至6 頁），與戊○○所述非屬相合；又證人戊○○於本院
      審理時先稱警詢筆錄之內容，係由警察自行繕打完成後，
      其以照唸筆錄內容之方式，製作警詢筆錄等情，復改稱其
      製作警詢筆錄時，係由其自行陳述內容，當其無法陳述時
      ，始由警察打字要求其照唸等情（見本院98年6 月9 日審
      判筆錄第20至21頁），堪見戊○○對於警詢筆錄之內容，
      究係其依據警員繕打完畢之筆錄內容照唸之方式製作完成
      ，或係警員依據其陳述內容繕打筆錄內容，僅部分內容係
      由警員自行繕打後，要求其照唸等情，前後所述已有不一
      ，是戊○○上開所述是否可採，即非無疑；另證人戊○○
      亦稱其接受檢察官訊問時，警員未進入偵查庭內，其於偵
      查中未向檢察官表示遭警恐嚇之事，且其於偵查時，未遭
      受不當對待等情（見本院98年6 月9 日審判筆錄第17、20
      、22至23頁），是依上所述，戊○○於偵查時，得以出於
      自由意志陳述，且警員亦未進入偵查庭內，果若戊○○於
      警詢時，確遭警恐嚇，衡情，戊○○應於偵查時向檢察官
      陳述上情，然戊○○並未向檢察官表示遭警恐嚇，反而於
      偵查中，仍出於自由意志，證稱其曾於97年12月19日向被
      告購買安非他命，並詳述交易過程等情，業如前述，顯與
      常情有違，故戊○○於本院審理時所述難謂可採。
    2.證人戊○○於本院審理時證稱其與被告並無仇恨，且其曾
      因在警局書寫自白書，經法院認定販賣毒品而判處刑責，
      因此，其知販賣毒品為重罪，亦知證人於警詢時所述，為
      法院審判案件之重要依據，且警員係以若不合作，將對其
      或其身邊人不利之方式對其恐嚇等情（見本院98年6 月9
      日審判筆錄第17、20至22頁），亦即依據戊○○所述，警
      員並未具體表示若戊○○不合作，將對戊○○為何種不利
      對待，衡諸常情，戊○○當無僅因警員所為上開空泛言詞
      ，即深感恐懼，而對與其毫無仇恨之被告，作出販賣毒品
      之嚴重不實指控，甚至於接受偵查時，在得以自由陳述之
      情形下，仍指被告曾於上開時、地販賣安非他命之理，亦
      徵證人戊○○所述其因遭警以上開言詞恐嚇，即對被告為
      販賣毒品等不實證述等情，應非可信。再者，證人戊○○
      於本院審理時具結證稱其於98年4 月1 日接受警詢時，曾
      經警採尿等語（見本院98年6 月9 日審判筆錄第20頁），
      足見警方並未因戊○○於警詢時指稱曾向被告購買安非他
      命等情，即使戊○○獲取無需採尿之利益，亦堪認戊○○
      前開所述為不可信。
    3.證人戊○○固於本院審理時稱其於97年12月19日與被告通
      話之目的，係向被告購買行動電話等情，蓋購買行動電話
      非屬違法行為，果若戊○○於97年12月19日與被告通話之
      目的，確係向被告購買行動電話，衡情，戊○○應於警詢
      及偵查中陳述明確，惟證人丁○○證稱其為被告製作警詢
      筆錄時，曾撥放被告與戊○○於97年12月19日通話之錄音
      予戊○○聽，戊○○當時明確表示該次通話之目的，係向
      被告購買安非他命，並未提及曾向被告購買行動電話等情
      （見本院98年6 月23日審判筆錄第5 、7 頁），且戊○○
      於偵查中亦明確表示上開通話之內容，即係其以3,000 元
      之代價，向被告購買安非他命，亦未提及購買行動電話一
      事（見前開偵查卷第131 至133 頁），顯與常情有違，是
      難認戊○○上開所述為可信。又因毒品買賣屬於非法行為
      ，購買毒品者為避免遭旁人察覺或電話遭監聽，在電話中
      以代號向販賣毒品者購買毒品之情形，實屬常見，而戊○○於97年12月19日下午4 時59分許，在電話中向被告表示
      要「還你3 張」等語，即為一般毒品交易中常見之代號，
      且證人戊○○證稱上開通話中所稱「3 張」，即為3,000
      元之意等情（見本院98年6 月9 日審判筆錄第15頁），由
      於買賣行動電話非屬違法行為，果若戊○○與被告上開通
      話之目的，確係買賣行動電話，衡情，雙方應無使用代號
      之必要，足認上開通話之內容應非買賣行動電話。再者，
      證人戊○○於本院審理時證稱其於97年12月19日3 、4 天
      前，在綽號「老ㄟ」之友人住處遇到被告，被告表示欲出
      售行動電話，其即與被告約定以4 、5,000 元之代價購買
      該支行動電話，但因其當日未攜帶足額現金，其即向被告
      表示待其取得金錢後，再與被告以電話聯絡，而其於97年
      12月19日撥打電話予被告時，其向被告表示身上僅有現金
      3,000 元，其先向被告拿取行動電話後，日後再將餘額交
      付被告等情（見本院98年6 月9 日審判筆錄第18至19頁）
      ，亦即依據戊○○上開所述，戊○○已與被告約定係以4
      、5,000 元之代價購買該支行動電話，且其等未當場交易
      之原因，即係因戊○○無法當場交付足額現金，衡情，戊○○應係於有資力給付全額價金時，始與被告聯絡交易事
      宜，然戊○○於97年12月19日撥打電話予被告時，戊○○
      向被告表示當日得給付之金錢數額為3,000 元，亦即戊○○仍無法給付全額價金，衡諸常情，被告應會詢問為何無
      法給付全額價金，或詢問戊○○何時得以給付餘額等情，
      以決定是否先行交付行動電話予戊○○，然被告於電話中
      竟未就戊○○無法給付全額價金一節表示異議，顯與常情
      不合，是難認戊○○於本院審理時所述為可信。
四、綜上所述，被告於如附表所示時、地，分別販賣第一級毒品
    海洛因及第二級毒品安非他命予甲○○、己○○及戊○○等
    情，業經證人甲○○、己○○及戊○○證述明確，且證人甲○○、己○○及戊○○證述之情節，復與卷附通訊監察譯文
    之內容相符，上情應堪認定；至於證人甲○○及戊○○固於
    本院審理時改稱其等未曾向被告購買海洛因及安非他命等情
    ，惟其等所述均非與常情相合，難謂可信，是無從僅以證人
    甲○○及戊○○於本院審理時所述，逕為對於被告有利之認
    定，本件事證明確，被告之犯行應堪認定。
、法律適用方面
一、按海洛因及安非他命為毒品危害防制條例第2 條第2 項第1
    、2 款所列管之第一、二級毒品，故被告於如附表編號2 所
    示時、地，販賣海洛因予甲○○，係犯毒品危害防制條例第
    4 條第1 項之販賣第一級毒品罪；又被告於如附表編號1、3
    所示之時、地，販賣安非他命予己○○及戊○○之行為，均
    係犯毒品危害防制條例第4 條第2 項之販賣第二級毒品罪。
二、次按毒品危害防制條例第4 條規定雖於98年5 月20日修正公
    布，然依據該條例第36條規定，上開修正條文應自公布後6
    個月始施行（臺灣高等法院98年6 月18日研討會決議可資參
    照），亦即上開修正條文尚未施行，即無新舊法比較適用之
    必要，附此敘明。
三、被告持有第一級毒品海洛因及第二級毒品安非他命之低度行
    為，為販賣第一、二級毒品之高度行為所吸收，均不另論罪
    。
四、被告與己○○、戊○○約定買賣安非他命之價格及數量後，
    被告委由身分不詳之成年男子於如附表編號1 、3 所示之時
    、地，交付如附表編號1 、3 所示數量之安非他命予己○○
    及戊○○，並向己○○及戊○○收取如附表編號1 、3 所示
    數額之現金，是認被告與上開身分不詳之男子，就如附表編
    號1 、3 所示之各次犯行，互有犯意之聯絡及行為之分擔，
    均應論以共同正犯。
五、另按刑法於94年2 月2 日修正公布，於95年7 月1 日起施行
    ，基於刑罰公平原則之考量，杜絕僥倖之犯罪心理，並避免
    易致鼓勵犯罪之誤解，修正後刑法已刪除第56條連續犯之規
    定，行為人反覆實行之犯罪行為茍係在刑法修正施行後者，
    因法律之修正已生阻斷連續犯之法律效果，除認應合於接續
    犯、繼續犯、集合犯等實質上一罪關係而以一罪論處外，基
    於一罪一罰之刑罰公平性，自應併合處罰；所謂「集合犯」
    ，係指立法者所制定之犯罪構成要件中，本即預定有數個同
    種類行為而反覆實行之犯罪而言，故是否集合犯之判斷，客
    觀上自應斟酌法律規範之本來意涵、實現該犯罪目的之必要
    手段、社會生活經驗中該犯罪必然反覆實行之常態及社會通
    念等，主觀上則視其反覆實施之行為是否出於行為人之一個
    犯意，並秉持刑罰公平原則，加以判斷之，而行為人多次販
    毒品之行為，未必皆出於行為人之一個犯意決定，故販賣毒
    品之罪，難認係集合犯之罪。又依刑法第56條修正理由之說
    明，謂「對繼續犯同一罪名之罪者，均適用連續犯之規定論
    處，不無鼓勵犯罪之嫌，亦使國家刑罰權之行使發生不合理
    之現象」、「基於連續犯原為數罪之本質及刑罰公平原則之
    考量，爰刪除有關連續犯之規定」等語，即係將本應各自獨
    立評價之數罪，回歸本來就應賦予複數法律效果之原貌，因
    此，就刑法修正施行後多次販賣毒品之犯行，採一罪一罰，
    始符合立法本旨（最高法院96年度台上字第7052號判決可資
    參照）。本件被告所為如附表所示各次販賣毒品之犯行，均
    係在刑法修正施行後所為，且販賣時、地均相異，難認係在
    密切接近之時、地，分數個舉動以接續或反覆施行之行為，
    與接續犯之概念非合，參酌上開所述，即應予以分論併罰。
六、被告曾受如事實欄所載之徒刑執行完畢，此有臺灣高等法院
    被告前案紀錄表供參，其受徒刑之執行完畢，再為如附表編
    號1 、3 所示各次販賣第二級毒品之犯行，係於5 年以內故
    意再犯有期徒刑以上之罪，均為累犯，應分別依刑法第47條
    第1 項之規定加重其刑；至於被告所為如附表編號2 所示之
    犯行，固係於前所受徒刑執行完畢後5 年內所為，成立累犯
    ，而應依上開規定加重其刑，惟因販賣第一級毒品罪之法定
    刑為死刑或無期徒刑，依刑法第64條第1 項及第65條第1 項
    之規定，均不得加重，故不予加重其刑。
七、另按犯毒品危害防制條例第4 條第1 項至第4 項、第5 條第
    1 項至第4 項前段、第6 條第1 項至第4 項、第7 條第1 項
    至第4 項、第8 條第1 項至第4 項、第10條或第11條第1 項
    、第2 項之罪，供出毒品來源，因而破獲者，得減輕其刑，
    毒品危害防制條例第17條定有明文；其立法用意，旨在鼓勵
    被告供出其所製造、運輸、販賣或持有之毒品來源，俾追究
    出該毒品之前手，以澈底清除毒品氾濫，故所謂「供出毒品
    來源」係指具體供出上游之毒品來源，以防止毒品之蔓延而
    言，且需供出毒品來源，並因而破獲者，始有該項規定之適
    用（最高法院95年度台上字第545 號判決可資參照）。本件
    被告固於本案辯論終結前，向本院陳稱毒品來源為嚴來福等
    情（見本院98年6 月23日審判筆錄第8 頁），惟迄今尚無檢
    警據此破獲之情事，參酌上開所述，難認符合毒品危害防制
    條例第17條之要件，是無從適用首揭規定減輕其刑。
八、再按犯罪之情狀顯可憫恕，認科以最低度刑仍嫌過重者，得
    酌量減輕其刑，刑法第59條定有明文。本件被告所為如附表
    編號2 所示之行為，係犯販賣第一級毒品罪，該罪之法定刑
    為死刑或無期徒刑，因被告所為該次販賣第一級毒品之犯行
    ，販賣毒品之數量非屬鉅量，所得不法利益之數額亦非鉅額
    ，是認對於其所為該次販賣第一級毒品之犯行，宣告法定最
    低度之刑，猶嫌過重，爰依刑法第59條之規定，減輕其刑。
九、爰審酌被告為圖賺取不法利得，竟販賣第一、二級毒品，增
    加海洛因及安非他命在社會流通之危險性，對於國民健康及
    社會秩序之危害非微，且被告前已有轉讓毒品之前科，未知
    悔悟仍為本件各次販賣毒品犯行，足認其法治觀念已有嚴重
    偏差，又其於本院審理時均矢口否認犯行，難認有悔悟之心
    ，惟被告販賣毒品之數量非鉅等一切情狀，認檢察官具體求
    處無期徒刑，尚屬過重，而分別量處如附表「宣告刑」欄所
    示之刑，並依法定其應執行之刑。
十、末按犯毒品危害防制條例第4 條至第9 條之罪者，其供犯罪
    所用或因犯罪所得之財物，均沒收之，如全部或一部不能沒
    收時，追徵其價額或以其財產抵償之，毒品危害防制條例第
    19條第1 項分別定有明文；又毒品危害防制條例第19條第1
    項規定，犯同條例第4 條至第9 條之罪者，其供犯罪所用或
    因犯罪所得之財物，均沒收之，但並無「不問屬於犯人與否
    沒收之」之特別規定，自應仍有刑法第38條第1 項第3 款、
    第3 項前段之適用，即以屬於犯人所有者為限，始得沒收之
    ；另按共同正犯因相互利用他方之行為，以遂行其犯意之實
    現，本於責任共同之原則，雖其他共同正犯所有供犯罪所用
    之物，亦應於其本身所處之主刑之後，併為沒收之諭知；又
    因毒品危害防制條例第19條第1 項係採義務沒收主義，故犯
    罪所得之對價，不問其中成本若干，利潤多少，均應全部諭
    知沒收，且該條所稱「追徵其價額」者，必限於所沒收之物
    為金錢以外之其他財物而無法沒收時，始應追徵其價額，使
    其繳納與原物相當之價額，如所得財物為金錢而無法沒收時
    ，應以其財產抵償之，而不發生追徵價額之問題，共同正犯
    之犯罪所得為新台幣時，因係合併計算，且於全部或一部不
    能沒收時，以其財產抵償之，為避免執行時發生重複沒收、
    抵償之情形，故各共同正犯之間係採連帶沒收主義（最高法
    院90年度台上字第5478號、93年度台上字第2743號、94年度
    台上字第4265號、95年度台上字第3133、4975號判決意旨參
    照）。本件被告係以如附表編號1 至3 所示價格，販賣第一
    、二級毒品，是就被告為該等犯行所得之財物，應依毒品危
    害防制條例第19條第1 項之規定，宣告沒收；另被告與前開
    身分不詳之成年男子共同以如附表編號1 、3 所示價格，販
    賣第二級毒品，是就該等犯罪所得財物，亦應依毒品危害防
    制條例第19條第1 項之規定宣告連帶沒收，復因犯罪所得之
    財物均未據扣案，如全部或一部不能沒收時，亦應負以財產
    抵償之責任。
據上論斷，應依刑事訴訟法第299 條第1 項前段，毒品危害防制
條例第4 條第1 項、第2 項、第19條第1 項，刑法第11條前段、
第28條、第47條第1 項、第59條、第51條第5 款，判決如主文。
本案經檢察官丙○○到庭執行職務。
中    華    民    國    98    年    7     月    7     日
                  刑事第二庭審判長法    官  陳志祥
                                  法    官  黃梅淑
                                  法    官  邰婉玲
以上正本證明與原本無異。
如不服本判決應於收受送達後10日內向本院提出上訴書狀，並應
敘述具體理由；其未敘述上訴理由者，應於上訴期間屆滿後20日
內向本院補提理由書（均須按他造當事人之人數附繕本）「切勿
逕送上級法院」。
中    華    民    國    98    年    7     月    7     日
                                  書 記 官  彭筠凱
附錄所犯法條：
毒品危害防制條例第4條第1、2項
製造、運輸、販賣第一級毒品者，處死刑或無期徒刑；處無期徒
刑者，得併科新臺幣 2 千萬元以下罰金。
製造、運輸、販賣第二級毒品者，處無期徒刑或 7 年以上有期徒
刑，得併科新臺幣 1 千萬元以下罰金。
【附表】
┌──┬─────┬─────┬───┬────┬────┬────┬──────┬───────────┐
│編號│   時間   │   地點   │ 對象 │毒品種類│  數量  │  金額  │  所犯罪名  │        宣告刑        │
├──┼─────┼─────┼───┼────┼────┼────┼──────┼───────────┤
│ 1  │97年12月2 │基隆市天驕│己○○│安非他命│8 公克（│2 萬元  │乙○○共同販│處有期徒刑拾年；未扣案│
│    │日下午2 時│社區警衛室│      │        │4 分之1 │        │賣第二級毒品│之販賣毒品所得新台幣貳│
│    │35分許    │前        │      │        │兩）    │        │，累犯。    │萬元，與身分不詳之成年│
│    │          │          │      │        │        │        │            │男子連帶沒收之，如全部│
│    │          │          │      │        │        │        │            │或一部不能沒收時，以其│
│    │          │          │      │        │        │        │            │與該身分不詳之成年男子│
│    │          │          │      │        │        │        │            │之財產連帶扺償之。    │
├──┼─────┼─────┼───┼────┼────┼────┼──────┼───────────┤
│ 2  │97年12月16│臺北縣萬里│甲○○│海洛因  │1 錢    │1 萬    │乙○○販賣第│處有期徒刑拾捌年；未扣│
│    │日中午12時│鄉頂寮地區│      │        │        │5,000 元│一級毒品，累│案之販賣毒品所得新台幣│
│    │30分許    │某間廟宇前│      │        │        │        │犯。        │壹萬伍仟元，沒收之，如│
│    │          │          │      │        │        │        │            │全部或一部不能沒收時，│
│    │          │          │      │        │        │        │            │以其財產扺償之。      │
├──┼─────┼─────┼───┼────┼────┼────┼──────┼───────────┤
│ 3  │97年12月19│基隆市北極│戊○○│安非他命│1 公克  │3,000 元│乙○○共同販│處有期徒刑捌年；未扣案│
│    │日晚間    │星汽車旅館│      │        │        │        │賣第二級毒品│之販賣毒品所得新台幣│
│    │          │前        │      │        │        │        │，累犯。    │仟元，與身分不詳之成年│
│    │          │          │      │        │        │        │            │男子連帶沒收之，如全部│
│    │          │          │      │        │        │        │            │或一部不能沒收時，以其│
│    │          │          │      │        │        │        │            │與該身分不詳之成年男子│
│    │          │          │      │        │        │        │            │之財產連帶扺償之。    │
└──┴─────┴─────┴───┴────┴────┴────┴──────┴───────────┘


司法院資訊處製作；財團法人民間司法改革基金會備份。
